【裁判字號】    98,審抗,236
【裁判日期】    980828
【裁判案由】    本票裁定
【裁判全文】
臺灣臺北地方法院民事裁定             98年度審抗字第236號
抗  告  人  甲○○
相  對  人  天強建設股份有限公司
法定代理人  乙○○
上列當事人間聲請本票裁定事件，對於民國98年7月9日本院98年
度司票字第14430號裁定提起抗告，本院裁定如下：
    主  文
抗告駁回。
抗告程序費用新臺幣壹仟元由抗告人負擔。
    理  由
一、相對人於原審聲請意旨略以：伊執有抗告人於民國97年12月
    25日簽發之本票一紙（下稱系爭本票），內載金額新臺幣（
    下同）為2,537,908元，付款地未載，利息未約定，免除作
    成拒絕證書，到期日未載，經伊於98年2月2日提示，未獲付
    款。爰依票據法第123條規定，聲請裁定就上開未付票款本
    息准許強制執行等語。原審就2,537,908元及自98年2月2日
    起算之法定利息，裁定准許強制執行。
二、抗告意旨略以：伊於96年2月8日向相對人訂購其所興建建案
    名稱為「大觀晶品」編號5樓B1、B2戶，及地下2層3號停車
    位1位，嗣並簽發系爭本票以為價金尾款之擔保。惟相對人
    擬交付之車位與原約定嚴重不符，給付尾款之條件尚未成就
    ，相對人不得行使票據權利，為此提起抗告，請求廢棄原裁
    定云云。
三、按執票人向本票發票人行使追索權時，得聲請法院裁定後強
    制執行，票據法第123條定有明文。又本票執票人，依票據
    法第123條規定，聲請法院裁定許可對發票人強制執行，係
    屬非訟事件，此項聲請之裁定，及抗告法院之裁定，僅依非
    訟事件程序，以審查強制執行許可與否，並無確定實體上法
    律關係存否之效力，如發票人就票據債務之存否有爭執時，
    應由發票人提起確認之訴，以資解決，殊不容於裁定程序中
    為此爭執（最高法院57年台抗字第76號、56年台抗字第714
    號判例參照）。
四、經查：相對人主張之事實，業據提出本票一紙為證，並為抗
    告人所不爭執，而原審就系爭本票為形式上之審查，認其已
    具備本票各項記載事項，合於票據法第120條規定，屬有效
    之本票，乃裁定准許強制執行，並無不合。抗告意旨雖以相
    對人未依債之本旨交付車位，給付尾款之條件尚未成就，相
    對人不得行使票據權利等語置辯，惟抗告人所辯各節，均係
    相對人是否履行買賣契約之實體爭執，揆諸上開說明，並非
    本件非訟事件程序所得審究。從而，抗告意旨指摘原裁定不
    當，求予廢棄，為無理由，應予駁回。
五、據上論結，本件抗告為無理由，爰依非訟事件法第46條、第
    21條第2項、第24條第1項，民事訴訟法第495條之1第1項、
    第449條第1項、第78條，裁定如主文。
中    華    民    國    98    年    8     月    28    日
                  民事第六庭審判長  法  官  劉坤典
                                    法  官  蔡和憲
                                    法  官  許純芳
以上正本係照原本作成
本裁定除以適用法規顯有錯誤為理由，並經本院許可外，不得再
抗告。如提起再抗告，應於收受後10日內委任律師為訴訟代理人
向本院提出再抗告狀，並繳納再抗告費新臺幣1,000元。
中    華    民    國    98    年    8     月    28    日
                                    書記官  陳怡君


司法院資訊處製作；財團法人民間司法改革基金會備份。
